ARIEL MENDEZ

+54 9 2234-461219



arielmendezok@gmail.com



linkedin.com/in/arimendez



Desarrollador FullStack

PERFIL

Me desempeño como Desarrollador FullStack con formación universitaria en informática y más de 3 años de experiencia en el área IT y transformación digital. En los últimos meses, me especialice trabajando en proyectos de eCommers para diferentes empresas.

Mi objetivo laboral es ampliar mis conocimientos en una empresa IT donde pueda continuar creciendo y desarrollándome personal y profesionalmente.

Soy proactivo, responsable y cuento con excelentes habilidades personales para el trabajo en equipo.

EDUCACION

Tecnicatura en Programación

2008-2010. Universidad Tecnológica Nacional

Técnico en Computación

1995-2001. Escuela Técnica Nro 5

Idiomas

- Español: Nativo.
- Inglés: B1 (Conversacional y estudiando)

HABILIDADES

- Comunicación efectiva con equipo de trabajo
- Trabajo Colaborativo
- Adaptabilidad para cualquier área en la que pueda desempeñarme
- Liderazgo
- Creatividad y entusiasmo para adoptar nuevas funcionalidades y utilidades Ui para una vista profesional.

CERTIFICACIONES

- Programa "Codo a Codo" 4.0 (2023)
 - FullStack Developer
- Calyx RPA (2023)
 - o Automatización robótica de procesos
- Curso Frontend (2022)
 - Developer con CSS y JavaScript
- Python (2020)
 - Developer Backend
- CISCO Network (2005)
 - o Diseño y armado de redes

EXPERIENCIA PROFESIONAL

FullStack Developer

Mall, Argentina | Marzo 2023 - Presente

- Responsable del desarrollo y diseño de aplicaciones E-commerces.
- Desarrollo integral del panel administrativo (backoffice) y el sitio web institucional para clientes.
- Implementación y manejo de API Rest y Microservicios
- Desarrollo y mantenimiento en las Bases de datos.
- Tecnologías: JavaScript, TypeScript, Vue.js, Node.js, Postgres.

FullStack Developer

Hospital Español, Argentina. | Marzo 2020 - Sept. 2022

- Desarrollo de aplicación para gestión del hospital, pacientes y empleados.
- Comunicación continua con el equipo de trabajo para acelerar procesos y calidad del producto
- La parte del servidor se realizo con Python y el Framework Django, con la implementación de ORM
- En el Fronend tu presencia React y JavaScript para un mejor experiencia para el usuario.

FullStack Developer

Freelance | Febrero 2019 - Presente

- Desarrollo de software para pequeñas empresas, locales y proyectos personales.
- Apps con microservicios como
 - Rutinario de Gimnasio.
 - Administración de locales y sus productos
 - o App para sacar turnos en peluquería
- En todo este tiempo he utilizado varias tecnologías y Framework y librerías como:
 - Python, JavaScript, Django, React.js, Vue.js, Next.js, Node.js, Postgress, MySql, Vuetify, NextUI